臺灣士林地方法院刑事判決
111年度易字第224號
公  訴  人  臺灣士林地方檢察署檢察官
被      告  林榮作



            饒瑞文


上列被告等因賭博案件，經檢察官提起公訴（111年度偵字第108
5號），本院判決如下：
    主    文
林榮作犯賭博罪，處罰金新臺幣陸仟元，如易服勞役，以新臺幣
壹仟元折算壹日。扣案之骰子貳顆及新臺幣壹萬參仟伍佰伍拾伍
元均沒收。
饒瑞文犯賭博罪，處罰金新臺幣伍仟元，如易服勞役，以新臺幣
壹仟元折算壹日。
扣案之骰子參顆、象棋貳拾捌顆、賭資新臺幣壹仟壹佰元均沒收
。
    犯罪事實
一、林榮作、饒瑞文分別基於在公共場所賭博之犯意，自民國11
    0年12月9日14時許起，在臺北市北投區大興街與磺港路口之
    磺港公園內石桌之公眾得出入之場所，以象棋、骰子為賭具
    ，賭法係先以骰子定先後順序，每人再各持4顆棋子，將所
    持棋子所代表分數加總後，所持有棋子分數總和最多者即為
    贏家，可將對方所押注之金額取走，而以上開方式賭博財物
    。嗣於110年12月9日15時許，為警在上開處所當場查獲，並
    在石桌上扣得賭具象棋28顆、骰子3顆、饒瑞文之賭資新臺
    幣（下同）1,100元，另自林榮作身上扣得骰子2顆及賭資1
    萬3,555元，始悉上情。
二、案經臺北市政府警察局北投分局報告臺灣士林地方檢察署檢
    察官偵查起訴。
    理    由
一、證據能力：
　　按被告以外之人於審判外之言詞或書面陳述，除法律有規定
    者外，不得作為證據；又被告以外之人於審判外之陳述，雖
    不符合刑事訴訟法第159 條之1 至第159 條之4 之規定，而
    經當事人於審判程序同意作為證據，法院審酌該言詞陳述或
    書面陳述作成時之情況，認為適當者，亦得為證據，而當事
    人、代理人或辯護人於法院調查證據時，知有上開不得為證
    據之情形，而未於言詞辯論終結前聲明異議者，視為有前項
    之同意，刑事訴訟法第159 條第1 項及第159 條之5 分別定
    有明文。次按刑事訴訟法第159 條之5 立法意旨，在於確認
    當事人對於傳聞證據有處分權，得放棄反對詰問權，同意或
    擬制同意傳聞證據可作為證據，屬於證據傳聞性之解除行為
    ，如法院認為適當，不論該傳聞證據是否具備刑事訴訟法第
    159 條之1 至第159 條之4 所定情形，均容許作為證據，不
    以未具備刑事訴訟法第159 條之1 至第159 條之4 所定情形
    為前提（最高法院104 年度第3 次刑事庭會議決議可資參照
    ）。本判決後述所引之各項證據，其屬傳聞證據之部分，檢
    察官、被告於審判程序，對於該等證據之證據能力均無爭執
    ；又本院審酌上開證據資料製作時之情況，尚無違法不當或
    證明力明顯過低之瑕疵，與本案待證事實復俱有關連性，認
    以之作為本案證據應屬適當，該等證據均有證據能力。另本
    判決所引用資以認定事實所憑之非供述證據，並無證據證明
    係公務員違背法定程序所取得，依刑事訴訟法第158 條之4 
    反面解釋，有證據能力。 
二、認定犯罪事實所憑之證據及理由：
　　被告林榮作、饒瑞文於上開時、地，以上開方式賭博財物之
    事實，業據被告林榮作於本院；被告饒瑞文於警詢、偵查、
    本院供述明確（見偵卷第27頁至第30頁、第75頁至第77頁、
    本院卷第36頁、第42頁），並有證人黃石松於偵查；證人即
    當日查獲之警員楊東霖於本院審理中之證述（見偵卷第76頁
    至第77頁、本院卷第37頁至第38頁），且有蒐證錄影擷圖附
    卷足佐（見偵卷第67頁至第68頁）；另自賭桌上扣得之賭具
    骰子3顆、象棋28顆、被告饒瑞文賭資1,100元，及自被告林
    榮作身上查扣骰子2顆及現金1萬3,555元等情，亦有搜索、
    扣押筆錄、扣押物品目錄表在卷可憑（見偵卷第55頁至第59
    頁），上開事實，堪可認定。綜上，本案事證明確，被告林
    榮作、饒瑞文上開犯行，均堪認定，應各依法論罪科刑。
三、論罪科刑之理由：
　㈠被告林榮作、饒瑞文行為後，刑法第266 條於111 年1 月12
    日修正公布，於同年月14日生效施行。修正前刑法第266 條
    第1 項前段規定：「在公共場所或公眾得出入之場所賭博財
    物者，處3 萬元以下罰金」，修正後則提高法定刑為「5 萬
    元以下罰金」，經比較新舊法之結果，修正後刑法第266 條
    第1 項前段規定，並無較有利於被告等之情形，故依刑法第
    2 條第1  項前段規定，本案自應適用被告等行為時即修正
    前刑法第266 條之規定論處。
  ㈡核被告林榮作、饒瑞文所為，均係犯修正前刑法第266 條第1
     項前段之賭博罪。
　㈢爰以行為人之責任為基礎，審酌被告林榮作、饒瑞文均有賭
    博罪之前科紀錄，猶未能警惕悔改，再次在公共場所賭博財
    物，助長社會投機僥倖風氣，危害社會善良風俗，渠等所為
    實非可取，被告林榮作初始犯後否認犯行，然於本院審理時
    坦認犯行，被告饒瑞文始終坦認犯行之態度，並考量賭客參
    與賭博，僅係希冀僥倖得款，惡性尚微，兼衡被告林榮作、
    饒瑞文之犯罪動機、目的、手段、所生危害，暨其等自述之
    教育智識程度、家庭生活狀況、工作情形等一切情狀，分別
    量處如主文所示之刑，並均諭知易服勞役之折算標準。
  ㈣扣案之骰子3顆、象棋28顆，均係被告林榮作、饒瑞文當場賭
    博之器具；扣案之現金即賭資共計1,100 元，則係在賭檯上
    所扣得之財物，業據被告饒瑞文於偵查中供述明確，故不問
    屬於犯人與否，均應依修正前刑法第266 條第2 項規定宣告
    沒收。另被告林榮作身上所查扣之骰子2顆及現金1萬3,555
    元，為被告林榮作所有並供其賭博預備之物，均應依刑法第
    38條第2 項規定宣告沒收。
據上論斷，應依刑事訴訟法第299條第1項前段，修正前刑法第26
6 條第1 項前段、第2 項，刑法第2 條第1 項前段、第42條第3 
項前段、第38條第2項，刑法施行法第1 條之1 第1 項，判決如
主文。
本案經檢察官楊舒婷提起公訴，檢察官江玟萱到庭執行職務。
中　　華　　民　　國　　111 　年　　6 　　月　　20　　日
                        刑事第五庭法  官  黃怡瑜
以上正本證明與原本無異。
如不服本判決應於收受送達後20日內向本院提出上訴書狀，並應
敘述具體理由。其未敘述上訴理由者，應於上訴期間屆滿後20 
日內向本院補提理由書 (均須按他造當事人之人數附繕本 )「切
勿逕送上級法院」。
                                  書記官  林毓珊
中　　華　　民　　國　　111 　年　　6 　　月　　20　　日
附錄本案論罪科刑法條全文：
修正前刑法第266 條
在公共場所或公眾得出入之場所賭博財物者，處3 萬元以下罰金
。但以供人暫時娛樂之物為賭者，不在此限。
當場賭博之器具與在賭檯或兌換籌碼處之財物，不問屬於犯人與
否，沒收之。